臺灣板橋地方法院民事裁定           100年度消債更字第15號
聲  請  人  李珮晴原名李靜怡.
訴訟代理人  蔡富強律師
上列當事人依消費者債務清理條例聲請更生事件，本院裁定如下
：
    主  文
債務人李珮晴自中華民國一百年八月三十一日下午四時起開始更
生程序。
命司法事務官進行本件更生程序。
    理  由
一、按法院開始更生程序之裁定，應載明其年、月、日、時，並
    即時發生效力。次按法院裁定開始更生或清算程序後，得命
    司法事務官進行更生或清算程序，必要時得選任律師、會計
    師或其他適當之自然人或法人為監督人或管理人，消費者債
    務清理條例第45條第1 項、第16條第1 項定有明文。
二、本件聲請意旨略以：聲請人於民國95年3 月間依中華民國銀
    行公會會員辦理消費金融案件無擔保債務協商機制，與最大
    債權銀行萬泰商業銀行股份有限公司（下稱萬泰銀行）達成
    分期還款協議，同意自95年4 月起，分80期，零利率，每月
    償還新臺幣（下同）13,991元，聲請人於協商當時雖無固定
    工作，僅有打工收入，但為了能降低循環利率，亦認為覓得
    一份正常工作即可如期履行協商，故與萬泰銀行達成上開協
    議。未料，因聲請人本即患有慢性腎臟病，在工作不順及長
    期遭各債權銀行催討債務之壓力下，於協商完成不久後，聲
    請人即爆發急性腎臟病，緊急送往長庚醫院治療，經醫師建
    議應開刀治療，惟聲請人擔心開刀後遺症，遂從親友建議至
    大陸地區接受中醫醫療方式調理身體，後因療程並無明顯改
    善，而仍回國於長庚醫院開刀治療，術後則持續休養。聲請
    人於發病之際第一時間即通知萬泰銀行並告知實際情況，希
    望能待聲請人身體恢復後再履行債務，惟銀行卻表示礙難協
    助，聲請人僅能先向親友借款以償還銀行債務，惟長期下來
    親友們亦負擔甚重，無法繼續資助聲請人，聲請人因尚需支
    付房租等生活支出，而無法維持基本生活致毀諾。聲請人病
    癒後因無法負荷長時間工作，直至96年春末始陸續以短工時
    之打工方式逐漸恢復工作，於97年間聲請人體力恢復正常後
    ，即積極從事全職工作至今，聲請人實因不可歸責於己之事
    由而無力履行協商方案。又聲請人無擔保或無優先權之債務
    總額未逾1,200 萬元，復未經法院裁定開始清算程序或宣告
    破產，爰依法聲請更生等語。
三、經查，聲請人主張之上開事實，業據其提出債權人清冊、財
    團法人金融聯合徵信中心當事人綜合信用報告、財政部臺灣
    省北區國稅局財產歸屬資料清單、97至98年度綜合所得稅各
    類所得資料清單、勞工保險被保險人投保資料表（明細）、
    協議書、交易紀錄表、財團法人林口長庚紀念醫院病歷、臨
    床病理科門急診檢驗累積報告、腎臟科檢查報告單、出院病
    歷摘要、出院檢驗彙總報告、病理組織檢查報告單、診斷證
    明書、存摺及租賃契約等件影本為證（見本院卷第30至84頁
    、第113 至132 頁）。雖聲請人於消費者債務清理條例施行
    前，曾與各債權人就無擔保債權成立協商，約定自95年4 月
    起，分80期，按月償還13,991元，依各債權銀行債權金額比
    例清償各項債務，至全部清償為止，聲請人依約還款8 期，
    於96年1 月毀諾等情，業據萬泰銀行向本院陳報明確，有該
    行100 年2 月25日民事陳報狀附卷可稽（見本院卷第88至95
    頁）。然聲請人於95年間並無穩定工作，亦有聲請人提出之
    民事陳報狀所附勞工保險被保險人投保資料表（明細）附卷
    可參（見本院卷第61至63頁），可見聲請人確因於95年4 月
    間罹患急性腎臟病而無法工作，顯已無法維持個人生活必要
    支出，是聲請人主張因有不可歸責於己之事由，致履行原協
    商條件有重大困難，應堪採信。此外，又查無聲請人有消費
    者債務清理條例第6 條第3 項、第8 條或第46條各款所定駁
    回更生聲請之事由存在，聲請人聲請更生，洵屬有據，應予
    准許，爰裁定如主文。至本件聲請人雖另為保全處分之聲請
    ，惟本院既已准許更生，有如前述，即無另再准予保全財產
    之處分之必要，附此敘明。
四、另聲請人應於更生程序開始後，由債權人會議可決或由法院
    裁定認可其更生方案後方能實行，倘未能經債權會議可決或
    經法院裁定認可，則依消費者債務清理條例第61條規定，應
    續行清算程序，故本件聲請人仍應提出足以為債權人接受或
    經法院認為公允之更生方案以供採擇，附此敘明。
中    華    民    國   100    年    8     月    31    日
                  民事第二庭  法  官  張筱琪
上為正本係照原本作成
本件不得抗告
本裁定已於100年8月31日下午4 時公告。
中    華    民    國   100    年    8     月    31    日
                              書記官  連思斐